【裁判字號】    92,訴,219
【裁判日期】    920430
【裁判案由】    違反毒品危害防制條例
【裁判全文】
臺灣屏東地方法院刑事判決                          九十二年度訴字第二一九號
    公  訴  人  臺灣屏東地方法院檢察署檢察官
    被      告  甲○○
右列被告因違反毒品危害防制條例案件，經檢察官提起公訴（九十二年度毒偵字第三
六六號）及同署檢察官移送併辦（九十二年度毒偵字第四八五號），本院判決如左：
     主  文
甲○○連續施用第一級毒品，累犯，處有期徒刑捌月，扣案之海洛因壹包（淨重零點
零貳公克、包裝重零點貳伍公克）沒收銷燬之，注射針筒肆支沒收；又連續施用第二
級毒品，累犯，處有期徒刑伍月，扣案之安非他命壹包（毛重零點壹公克）沒收銷燬
之，玻璃管壹支沒收。應執行有期徒刑拾月，扣案之海洛因壹包（淨重零點零貳公克
、包裝重零點貳伍公克）、安非他命壹包（毛重零點壹公克）均沒收銷燬之，注射針
筒肆支、玻璃管壹支均沒收。
     事  實
一、甲○○曾於民國八十七年間因違反麻醉藥品管理條例案件，經本院判處有期徒刑
    四月，如易科罰金以三百元折算一日確定，於八十七年九月二十七日執行完畢。
    其且因施用毒品案件，經本院裁定觀察勒戒、強制戒治後付保護管束期滿，由臺
    灣屏東地方法院檢察署檢察官於九十年六月二十六日以九十年戒毒偵字第二○三
    號不起訴處分確定，仍不知悔改，復基於施用第一級毒品海洛因之概括犯意，於
    九十一年十二月中旬某日起，至九十二年三月二十一日六時許止，在其位於屏東
    縣潮州鎮○○里○○路六一巷三八號住處，連續施用第一級毒品海洛因多次，約
    每二至三日施用一次。又另行起意，基於施用第二級毒品安非他命之概括犯意，
    於九十一年十二月中旬某日起，至九十二年三月二十一日凌晨零時許，在其上址
    住處，連續施用第二級毒品安非他命多次，約每二至三日施用一次。嗣先於九十
    二年二月二十六日十二時二十分許，為警在其上址住處查獲，並扣得其所有之海
    洛因一包（淨重○點○二公克、包裝重○點二五公克）、安非他命一包（毛重○
    點一公克）、供其施用海洛因所用之注射針筒二支、供其施用安非他命所用之玻
    璃管一支。再於九十二年三月二十一日十時十分許，在屏東縣潮州鎮○○里○○
    路與中山路口為警攔檢查獲，並扣得其所有供施用海洛因所用之注射針筒二支。
二、案經屏東縣警察局潮州分局報告臺灣屏東地方法院檢察署檢察官偵查起訴及同署
    檢察官移送併辦。
     理  由
一、上述事實，業經被告甲○○於警、偵訊及本院審理時坦白承認，且被告於九十二
    年二月二十六日及同年三月二十一日經警採尿送驗結果，均發現有甲基安非他命
    及嗎啡陽性反應（即海洛因水解後之反應），有屏東縣衛生局屏縣衛檢六字第九
    二○一○三號、第九二○一三三號號煙毒及麻醉藥品類委託檢驗結果通知書二紙
    ；扣案之白色粉末一包（淨重○點○二公克、包裝重○點二五公克）經送法務部
    調查局鑑定結果，認含有第一級毒品海洛因成分，有該局調科壹字第二四○○○
    二五○三號鑑定通知書一紙；扣案之白色晶體（毛重○點一公克）經以煙毒檢驗
    試劑檢驗結果，則呈安非他命反應，有毒品初步檢驗報告單一紙等件在卷可佐，
    此均為檢驗機關本於專業知識及科學檢驗方法所得之結論，自可憑信。此外，復
    有注射針筒四支、玻璃管一支扣案可資佐證，足見被告之自白與事實相符而可採
    信，其有施用第一級毒品海洛因及第二級毒品安非他命之事實，應可確信。再被
    告前因施用毒品案件，經送觀察勒戒、強制戒治後付保護管束期滿，由臺灣屏東
    地方法院檢察署檢察官於九十年六月二十六日，以九十年戒毒偵字第二○三號不
    起訴處分確定等情，有臺灣屏東地方法院檢察署刑案資料查註紀錄表、臺灣高等
    法院被告全國前案紀錄表各一紙在卷足憑，事證明確，被告犯行堪予認定。
四、核被告甲○○所為，係犯毒品危害防制條例第十條第一項及第二項之施用第一級
    、第二級毒品罪。被告施用前持有第一級毒品海洛因及第二級毒品安非他命之低
    度行為，應為施用之高度行為所吸收，不另論罪。被告多次施用第一級毒品海洛
    因及第二級毒品安非他命之行為，時間緊接，犯罪基本構成要件相同，顯均係基
    於概括之犯意為之，為連續犯，均應以一罪論，並均依法加重其刑。公訴事實僅
    論及被告於九十一間起至九十二年二月二十六日十二時許止施用第一級毒品海洛
    因之行為及於九十一年十二月中旬起至九十二年二月二十六日十二時許止施用第
    二級毒品安非他命之行為，但被告其餘施用第一級毒品海洛因、第二級毒品安非
    他命之犯行部分，與已起訴之犯罪事實，具有連續犯之裁判上一罪關係，已如前
    述，為起訴效力所及，本院自均應併予裁判。又被告曾於八十七年間，因違反麻
    醉藥品管理條例案件，經本院判處有期徒刑四月，如易科罰金以三百元折算一日
    確定，於八十七年九月二十七日執行完畢，有臺灣高等法院被告全國前案紀錄表
    及臺灣屏東地方法院檢察署刑案資料查註紀錄表各一紙在卷可供參考，其受有期
    徒刑之執行完畢後，五年之內再犯有期徒刑以上刑之本罪，為累犯，均應依法加
    重其刑，併均遞加重之。被告所犯上開二罪，犯意各別，行為互異，應予分別論
    罪，合併處罰。爰審酌被告前經強制戒治後仍未戒除毒癮、施用毒品之時間長短
    及次數、施用毒品戕害個人身心健康及犯罪後坦認犯行，態度尚可等一切情狀，
    分別量處如主文所示之刑，並定其應執行刑。扣押在案之海洛因一包（淨重○點
    ○二公克、包裝重○點二五公克）、安非他命一包（毛重○點一公克），均應依
    毒品危害防制條例第十八條第一項前段之規定沒收銷燬之。注射針筒四支及玻璃
    管一支均為被告所有，供其施用第一級毒品海洛因或第二級毒品安非他命所用之
    物，業經被告供明在卷，均應依刑法第三十八條第一項第二款宣告沒收。
據上論斷，應依刑事訴訟法第二百九十九條第一項前段，毒品危害防制條例第十條第
一項、第二項、第十八條第一項前段，刑法第十一條、第五十六條、第四十七條、第
五十一條第五款、第三十八條第一項第二款，判決如主文。
中      華      民      國      九十二      年    四    月    三十    日
                                      臺灣屏東地方法院刑事第二庭
                                          法  官  林昌義
右正本證明與原本無異。
如不服本判決應於收受本判決後送達後十日內向本院提出上訴書狀，其未敘述上訴理
由者，並得於提起上訴後十日內向本院補提理由書狀（均須按他造當事人之人數附繕
本 ）「切勿逕送上級法院」
                                          書記官   潘美碧
中      華      民      國      九十二      年    四    月    三十    日
附錄法條：
毒品危害防制條例第十條
施用第一級毒品者，處六月以上五年以下有期徒刑。
施用第二級毒品者，處三年以下有期徒刑。


司法院資訊處製作；財團法人民間司法改革基金會備份。
